【裁判字號】    94,訴,4154
【裁判日期】    950106
【裁判案由】    毒品危害防制條例
【裁判全文】
臺灣高雄地方法院刑事判決              94年度訴字第4154號
公  訴  人  臺灣高雄地方法院檢察署檢察官
被      告  乙○○
上列被告因毒品危害防制條例案件，經檢察官提起公訴（94年度
毒偵字第7977號），本院合議庭裁定由受命法官獨任進行簡式審
判程序，判決如下：
    主  文
乙○○連續施用第一級毒品，累犯，處有期徒刑玖月，扣案之第
一級毒品海洛因陸包（驗後合計淨重壹拾伍點貳捌公克、空包裝
重貳點玖公克）及殘餘海洛因之研磨機壹台，均沒收銷燬之；又
施用第二級毒品，累犯，處有期徒刑肆月。應執行有期徒刑壹年
，扣案之第一級毒品海洛因陸包（驗後合計淨重壹拾伍點貳捌公
克、空包裝重貳點玖公克）及殘餘海洛因之研磨機壹台，均沒收
銷燬之。
    事  實
一、乙○○前於民國89年間因施用毒品案件，經本院裁定觀察、
    勒戒，認無繼續施用毒品之傾向，由台灣高雄地方法院檢察
    署檢察官以89年度毒偵字第1098號不起訴處分確定後，復於
    同年再因施用毒品案件，經本院裁定送觀察、勒戒後，認有
    繼續施用毒品之傾向，而經本院裁定送強制戒治，並以89年
    度訴字第1001號判處有期徒刑6 月確定，再經本院裁定停止
    戒治交付保護管束，於90年4 月6 日保護管束期滿視為強制
    戒治執行完畢，並於92年1 月30日執行上開徒刑完畢；詎其
    仍不知悔改，明知海洛因及甲基安非他命業經公告列為毒品
    危害防制條例第2 條第2 項第1 、2 款之第一、二級毒品，
    不得非法持有、施用，仍於強制戒治執行完畢釋放後五年內
    ，基於施用第一級毒品海洛因之概括犯意，自94年3 月中旬
    某日起至94年8 月29日晚間某時止，連續在其位於高雄市鼓
    山區○○○○路71號13樓住處，以將海洛因摻水用針筒皮下
    注射之方式，約每日施用海洛因2 次；復基於施用第二級毒
    品甲基安非他命之犯意，於94年8 月28日晚間某時，在其上
    開住處，以將甲基安非他命置於玻璃吸食器，下方以火燒烤
    之方式，施用甲基安非他命1 次。嗣於94年8 月29日晚間9
    時25分許，在其上開住處查獲並扣得殘餘海洛因之研磨機1
    台，再於其使用之車號8128-JQ 號自小客車內扣得海洛因6
    包（驗後合計淨重15.28 公克、空包裝重2.9 公克）。
    理  由
一、本件被告乙○○所犯係死刑、無期徒刑、最輕本刑為3 年以
    上有期徒刑以外之罪，其於準備程序中就被訴事實為有罪之
    陳述，經本院告知簡式審判程序之旨，並聽取公訴人及被告
    之意見後，合議庭裁定由受命法官獨任進行簡式審判程序，
    合先敘明。
二、訊據被告對於上揭事實坦承不諱，而其經警查獲後採尿送驗
    結果呈嗎啡及甲基安非他命陽性反應，此有高雄市立凱旋醫
    院濫用藥物尿液檢驗報告1 紙在卷可稽，再扣案疑似海洛因
    粉末經送驗後，確定含有第一級毒品海洛因成分（驗後合計
    淨重為15.28 克，包裝重2.9 公克），此有法務部調查局調
    科壹字第220021407 號鑑定通知書1 紙附卷可參，另扣得研
    磨機1 台送驗後則確定有海洛因成分殘留其上，此有高雄醫
    學大學附設中和紀念醫院檢驗報告（報告編號：0000-000號
    ）1 紙在卷可稽，是被告之自白足堪認與事實相符。被告於
    89年間再因施用毒品案件，經本院裁定送觀察、勒戒後，認
    有繼續施用毒品之傾向，而經本院裁定送強制戒治，後裁定
    停止戒治交付保護管束，於90年4 月6 日保護管束期滿視為
    強制戒治執行完畢等情，有高等法院被告前案紀錄表在卷可
    稽，足認被告於前揭強制戒治執行完畢釋放後，5 年內再犯
    毒品危害防制條例第10條第1 、2 項之施用第一、二級毒品
    犯行，應依法論科。
三、核被告所為，係犯毒品危害防制條例第10條第1 項之施用第
    一級毒品罪及同條例第10條第2 項之施用第二級毒品罪。被
    告因連續施用第一級毒品及施用第二級毒品前，持有第一、
    二級毒品之行為，本應論以連續持有第1 級毒品罪及持有第
    二級毒品罪，惟各該次持有毒品之行為均為其後施用毒品之
    行為所吸收，不另論連續持有第1 級毒品罪及持有第二級毒
    品罪。被告多次施用第一級毒品之犯行，時間緊接，手法相
    同，所犯又係構成要件相同之罪名，為連續犯，應依法論以
    一罪，並加重其刑。被告前於89年間因施用毒品案件案件，
    經本院判處有期徒刑6 月確定，並於92年1 月30日執行完畢
    ，有卷附台灣高等法院被告前案紀錄表在卷可按，其受有期
    徒刑之執行完畢，5 年以內再犯有期徒刑以上之罪，為累犯
    ，依法加重其刑，並就連續施用第一級毒品罪部分遞加重之
    。爰審酌被告曾因施用毒品案件，經強制戒治交付保護管束
    期滿，仍不知悔改、警惕，猶繼續施用毒品，顯見惡習已深
    ，無法自拔，非入監服以較長之刑不足以戒絕矯正，惟念其
    犯後坦承犯行，且施用毒品僅戕害己身，未危及他人等一切
    情狀，各量處如主文所示之刑，並定應執行之刑，以資懲儆
    。扣案之海洛因6 包，經檢驗後確定為第一級毒品海洛因（
    驗後合計淨重15.28 公克，空包裝重2.9 公克且殘留海洛因
    已無從分析剝離），扣案之研磨機1 台，送驗結果含第一級
    毒品海洛因（量微無法秤重），已如前述，因其所含之海洛
    因、與扣案物不能分離，應視同毒品，是上開物品均應依毒
    品危害防制條例第18條第1 項前段之規定，宣告沒收銷燬之
    ，至送鑑耗損之海洛因既已滅失，自無庸再予宣告沒收銷燬
    之必要。至扣案麻黃素及疑似糖粉之白色粉末均非被告所有
    ，且與被告本件施用第一、二級毒品犯行無涉，業據被告供
    述明確，是就此部分不為沒收之諭知，並此敘明。
據上論斷，應依刑事訴訟法第273 條之1 第1 項、第299 條第1
項前段，毒品危害防制條例第10條第1 項、第2 項、第18條第1
項前段，刑法第11條、第56條、第47條、第51條第5 款，判決如
主文。
本案經檢察官甲○○到庭執行職務。
中    華    民    國    95    年    1     月    6     日
                  刑事第十五庭  法  官  盧怡秀
以上正本證明與原本無異。
如不服本判決，應於判決送達後10日內，向本院提出上訴狀。
中    華    民    國    95    年    1     月    6     日
                                書記官  林秀珍
附錄本判決論罪科刑法條：
毒品危害防制條例第10條施用第一級毒品者，處6 月以上5 年以
下有期徒刑。
施用第二級毒品者，處 3 年以下有期徒刑。


司法院資訊處製作；財團法人民間司法改革基金會備份。
